# 请教 IFRS16 和新 CAS21 适用范围的差异，求指教。

提问人：哎呀头很大 时间：2019-03-18 16:09:13
在适用范围部分，新的 CAS21 明确规定 “以出让、划拨或转让方式取得的土地使用权，适用《企业会计准则第 6 号——无形资产》”，这句话的意思是指（ 1 ）按这些方式获得的土地使用权的租赁不适用 CAS21 吗？还是说，（ 2 ）取得过程不适用 CAS21，土地使用权的租赁可以适用？
如果属于第一种，那么想问的是，为什么会有这个规定呢？IFRS16 下，土地使用权可以适用，并没有相关现限制。两者为何会出现这些差异？希望大家能多多指导，感恩！

回答人：chenyiwei
从国土资源部门（现在的自然资源主管部门）获得的土地使用权证（包括出让和转让方式取得的土地使用权），不适用租赁准则，而是适用无形资产准则；向土地使用权人或所有权人在一定期限内租赁土地的，适用租赁准则。
这是由国内特殊的土地制度所决定的。原先老的CAS 17 下事实上也是这样处理的。

提问人：哎呀头很大 时间：2019-03-18 23:36:39
您好，按照这个思路，新 CAS21 的意思并不是说，以划拨、出让、转让方式取得的土地使用权不采用新 CAS21，而是针对
那么在国外，获取土地使用权应该也是按照相应的无形资产准则进行处理？
不适用 IFRS16 了。
如果这么来看，IFRS16 和新 CAS21 之间应该是不存在 “土地使用权” 的差异了。但是不少咨询机构将土地使用权当做二者适用范围的差异，实在有些不解。

回答人：chenyiwei
向土地使用权人或所有权人租赁土地（不取得土地使用权，采用租赁合同的形式）仍适用租赁准则。在境外租赁土地（不同于境内的土地使用权）适用租赁准则。这一适用范围差异完全是由于境内土地制度特殊性造成。